臺灣臺南地方法院交通事件裁定　　　　 96年度交聲字第565號
移送機關　　交通部公路總局嘉義區監理所臺南監理站
異議人即
受處分人　　乙○○
代　理　人　甲○○
上列受處分人因違反道路交通管理處罰條例案件，對於交通部公
路總局嘉義區監理所台南監理站民國96年7月3日所為之裁決處分
（處分案號：嘉監南字第裁74-NE0000000號），聲明異議，本院
裁定如下：
    主  文
異議駁回。
    理  由
一、原處分意旨略以：受處分人即異議人乙○○（下稱異議人）
    所有牌照號碼C3-5319號一般自用小貨車，遭警逕行舉發於
    民國（下同）96年2月4日12時57分，在高雄縣茄定鄉○○路
    ○段與四段路口，行經有燈光號誌管制之交岔路口有闖紅燈
    之違規行為，嗣經交通部公路總局嘉義區監理所臺南監理站
    （下稱移送機關）依道路交通管理處罰條例第53條第1項及
    第63條第1項第3款（原裁決書漏記載第3款）之規定，裁處
    罰緩新臺幣2,700元，並記違規點數3點。
二、聲明異議意旨略以：異議人陳述於上述時間、地點，均依規
    定停車等候號誌，無奈車後適時有救護車鳴笛急行要通過，
    異議人當時怕阻擋救護車通行，而延誤救人時效，只好通過
    ，異議人這樣禮讓救護車先行通過的行為，難道這樣有錯嗎
    ？不知何故，異議人通過後，號誌馬上由紅燈轉換為綠燈，
    像這樣好心禮讓使病患搶時間就醫增加療效，卻為自己帶來
    違反交通規則罰鍰二千七百元，實在不可做好心人，以後不
    必禮讓警車、救護車、消防車，這樣的交通狀況是何等的亂
    ! 為此聲明異議，請求撤銷原處分等語。
三、按汽車駕駛人，行經有燈光號誌管制之交岔路口闖紅燈者，
    處新臺幣一千八百元以上五千四百元以下罰鍰；汽車駕駛人
    有第五十三條情形之者，除依原條款處罰鍰外，並記違規點
    數三點；道路交通管理處罰條例第53條第1項第1款及第63條
    第1項第3款分別定有明文。
四、經查：
（一）異議人所有牌照號碼C3-5319號一般自用小貨車，於上開
      時、地有駕車行經有燈光號誌管制之交岔路口闖紅燈之違
      規行為，有高雄縣政府警察局96年4月27日高警交字第NE0
      000000號舉發違反道路交通管理事件通知單1份，及照片
      2張附卷可稽。
（二）異議人固不否認於上開時、地有闖紅燈之違規行為，惟辯
      稱係為禮讓救護車通行云云，然異議人於上揭時、地，行
      經前揭路口時，遇紅燈未停仍直行等情，業據證人即舉發
      警員顏登福於本院96年8月2日訊問時，到庭具結證述明確
      ，其證稱：「（法官問：違規的照片是路口自動照相設施
      所照的嗎？）是的。」、「（法官問：依據剛才異議代理
      人所言，如果有救護車要過來，他要讓路的話，在此情形
      下，是否有可能？）不可能，因若他禮讓救護車的話，照
      片中也會照到救護車，只要有闖紅燈就會照起來。」、「
      （法官問：這種自動照相設施，是怎麼樣的設備？）只要
      車子壓到感應線圈就會自動拍照。」、「（法官問：感應
      線圈埋在地底或路面？）埋在路口停止線前面，如果壓到
      感應線圈就會拍照。」等語在卷（見本院96年8月2日之訊
      問筆錄），證人顏登福為依法執行勤務之員警，與異議人
      毫無怨懟，衡情當無自陷偽證罪而構詞誣賴異議人之理；
      另觀之移送機關所提出異議人違規闖紅燈之2張照片之拍
      攝內容，1張係異議人駕駛上開車輛在紅燈狀況下車尾剛
      過上開交叉路口之停止線、另1張係在紅燈狀況下上開車
      輛之車尾已過上開交叉路口停止線前方之枕木紋行人穿越
      道線，均無拍攝到同時有救護車通過之情形，況該路段係
      有內、外二車道，異議人實無因禮讓救護車之通過而闖紅
      燈之必要，因此，足認證人顏登福上開供述與事實相符。
      從而，本院由證人顏登福上開證述及移送機關所提出異議
      人違規時所拍攝之2張照片內容已得有異議人確有上開違
      規行為之心證，是異議人前開所辯，實不足採，異議人之
      上述違規事實，應堪認定。
五、綜上所述，異議人於前揭時、地有闖紅燈之違規事實，應堪
    認定。則移送機關據以援引道路交通管理處罰條例第53 條
    第1項、第63條第1項第3款及違反道路交通管理事件統一裁
    罰標準表之規定，裁處異議人罰鍰新台幣2,700元，並記違
    規點數3點，核無違誤或不當，本件異議為無理由，應予駁
    回。
六、據上論斷，應依道路交通案件處理辦法第19條，裁定如主文
    。
中　　華　　民　　國　　96　　年　　12　　月　　10　　日
　　　　　　　　　　　交通法庭  法　官　陳淑勤
以上正本證明與原本無異。
如不服本裁定應於送達後5日內向本院提出抗告狀。
      　　　　　　　　　　　　　書記官　陳金堂
中　　華　　民　　國　　96　　年　　12　　月　　10　　日
